【裁判字號】    94,簡上,61
【裁判日期】    950124
【裁判案由】    侵占
【裁判全文】
臺灣苗栗地方法院刑事判決              94年度簡上字第61號
上  訴  人  甲○○
即  被  告
上列上訴人因侵占案件，不服本院苗栗簡易庭中華民國94年9 月
6 日94年度苗簡字第477 號第一審判決（聲請簡易判決處刑書案
號：94年度偵字第1718號），提起上訴，本院管轄之第二審合議
庭判決如下：
    主  文
上訴駁回。
    事實及理由
一、本案經本院審理結果，認第一審簡易判決認事用法及量刑均
    無不當，應予維持，並引用第一審判決書記載之事實、證據
    及理由（如附件）。
二、上訴人即被告甲○○上訴理由略以：我是在公告期間內之8
    月5 日先將漂流木打撈上岸，用帆布蓋好，因道路坍方，所
    以公告期間過後才前往拿取，我已經找到證人乙○○，他有
    看到云云。經查：
（一）被告在國有林區域外之苗栗縣泰安鄉汶水溪大湖17班惠安
      明隧道河床打撈漂流木，並於93年9 月13日僱請不知情之
      曾麟岳將其所打撈之漂流木載運至被告住處，嗣為警查獲
      等情，業據被告供明在卷，且經證人即共同被告曾麟岳、
      證人即苗栗縣政府農業局林務課承辦人朱榮淇證述在卷，
      並有會勘紀錄、責付保管書暨明細表各1 份及照片共計12
      張在卷可稽。
（二）證人乙○○固於本院審理時證稱8 月2 日之後約3 、4 天
      有看到被告將本件漂流木拉走等語，惟其於本院審理時復
      證稱：「（93年8 月25日之後又有一次颱風？）是94年。
      」、「8 月2 日開放的時候我有看到木頭。」、「（你是
      怎麼知道公告日期？）我有在注意，因為有公文，‧‧後
      來我朋友拿給我看，我才相信。」、「（去年農曆除夕是
      幾月幾日？）我忘記了。」、「（去年雙十節是禮拜幾？
      ）不知道。」、「（去年雙十節是禮拜幾？）不知道。」
      、「（去年中秋節是國曆幾月幾日？）我忘記了。」、「
      （去年聖誕節是禮拜幾？）忘記了。」等語（見本院卷第
      34 、36 、38-39 頁），參以本件艾利颱風係於93年間來
      襲，公告開放撿拾期間為同年8 月3 日起乙節，有苗栗縣
      農業局公告資訊1 紙附卷足憑，證人乙○○在檢察官按公
      告內容詰問時，對於前開颱風來襲之年度及公告期間均證
      述錯誤，又對於一般人印象深刻而不易遺忘之特殊日期及
      星期，均全部忘記，顯見證人乙○○對於所謂「日期」與
      「事件」之記憶並非清晰，況人類之記憶本會隨時間久遠
      而逐漸模糊，證人乙○○對於距離本院審理時間較遠之被
      告撿拾漂流木時間記憶清晰，卻對距離本院審理時間較近
      而甫經過之國定假日之日期及星期全部遺忘，足見其證詞
      之可信度低，則其證稱被告撿拾之時間是否屬實，即難採
      信。
（三）再者，被告雖又辯稱當時係因道路坍方無法載運漂流木乙
      節，惟依卷附之責付保管書暨明細表所載，本件漂流木樹
      長分別為6.2 公尺、7.5 公尺，直徑分別為110 公尺、90
      公尺，足認本件漂流木巨大，難以徒手打撈，必須使用挖
      土機或大型吊車始足以打撈上岸，此情亦據證人乙○○證
      述明確，參以被告既能將本件漂流木2 根打撈上岸，可見
      當時之路況應係挖土機或大型吊車可供行駛之路面，而非
      難以通行之道路；況證人乙○○又證稱本件被告所打撈之
      漂流木現場係觀光路線經過之地，颱風過後，對漂流木有
      興趣之人多半會前往查看等語，且本件漂流木即牛樟木2
      根之價值甚高，估計約新臺幣39萬元，業經證人朱榮淇證
      述屬實，衡情，容易為人所撿拾，被告倘若係在93年8 月
      5 日即打撈上岸，僅用帆布蓋住，豈有可能事隔1 個月之
      餘，仍然在現場，此顯與常情不符，是被告上開所辯，亦
      難採信。
（四）綜上，被告前開所辯，顯係事後卸責之詞，不足採信，本
      件事證明確，被告之犯行堪以認定。
三、原審據以量處罰金5000元，如易服勞役以300 元折算1 日之
    刑罰，並無不當。上訴意旨認原判決不當，請求撤銷原判決
    ，為無理由，其上訴應予駁回。
據上論斷，應依刑事訴訟法第455 條之1 第3 項、第368 條、第
373條，判決如主文。
本案經檢察官黃彥琿到庭執行職務。
中    華    民    國    95    年    1     月    24    日
                  刑事第三庭  審判長法  官  柳章峰
                                    法  官  呂曾達
                                    法  官  林卉聆
以上正本證明與原本無異。
本件不得上訴。
                                    書記官  盧俊良
中    華    民    國    95    年    1     月    24    日


司法院資訊處製作；財團法人民間司法改革基金會備份。
